---
title: "Lesson 2 - Problema de Regressão Linear"
author: "Filipe Penati"
output: html_document
---
# Carregando os dados
```{r}
library(knitr)
load("lesson2_housingSmall.RData")
```

#Vizualizando os dados
Os dados apresentam informações sobre a área contruída, quantidade de quartos, vagas de garagem e o respectivo preço de 14 imóveis.
````{r}
head(hr)
````
````{r}
str(hr)
````
````{r}
summary(hr)
````
````{r, echo=FALSE}
g
````

## Modelos de Previssão
A fim de obter um modelo para a previsão de preço dos apartamentos, foram analizados 3 modelos de regressão baseando-se nos atributos dos apartamentos (área, quartos e garagem).

#### Regressão Linear
lm_linear <- lm(data=hr, preco~area+garagem+quartos)

#### Regressão Quadrática
lm_quadra <- lm(data=hr, preco~poly(area+garagem+quartos,2,raw=TRUE))

#### Regressão Polinomial
lm_poli <- lm(data=hr, preco~poly(area+garagem+quartos,17,raw=TRUE))

## Vizualizando resultados
No gráfico abaixo, é possível vizualizar a distribuição dos erros residuais de cada modelo, bem como o erro médio quadrático, representado pelo triângulo.
Com isso vemos que o modelo que mais de aproxima dos dados disponíveis é a Regessão polinomial.
````{r}
residuais.plot
````

Entretando, verificando o erro padrão residual e o R-quadrado ajustado de cada modelo, é possível ver que o modelo de regressão Linear possiu melhores índices (menor erro e maior R), apresentando-se como o melhor modelo a ser adotado para a previsão de preço de apartamento.
Abaixo é possivel ver o erro padrão residual e o R-quadrado ajustado de cada modelo:
````{r}
kable(erros_e_r2)
````