---
title: "Lesson 5 - Problema de Regressão Logística"
author: "Filipe Penati"
output: html_document
---

## Carregando os dados
```{r}
library(knitr)
library(rpart)
load("lesson5_birthwt_logisticregression.RData")
```
O objetivo é prever se um bebê nascerá com baixo peso (menos que 2,5Kg) utilizando regressão logística. 
Os dados trazem informações sobre a mãe, o peso de bebês o nascer e o marcador "low", quando o peso é menor que 2,5Kg.

## Visualizando os dados
````{r}
head(bw)
````
````{r}
str(bw)
````
````{r}
summary(bw)
````
````{r, echo=FALSE}
hist(bw$bwt)
````

## Dividindo os dados em Treinamento e Teste
A fim de testar o precisão do modelo a ser construido, será utilizado dois grupo aleatórios do dados. O primeiro, com 70% das observações, será utilizado para o "treinamento" do modelo e o segundo, com 30% das observações, para testar sua precisão.

```{r}
set.seed(123)
train.index <- sample((nrow(bw)),0.7*nrow(bw))
train <- bw[train.index,]
test  <- bw[-train.index,]
```

## Construindo o modelo
```{r}
fit <- glm(low ~ age + lwt + race + smoke + ptl + ht + ui + ftv,
           data = train,
           family = binomial(link = "logit"))
```

## Anaalizando os resultados
```{r}
summary(fit)
```

Através do resumo, é possível ver que a quantidade de trabalho prematuros anteriores (ptl) e a presença de irritabilidade uterina (ui) são as variáveis mais significativas estatisticamente. A positividade desses coeficientes indica o aumento de chances do bebê nascer com baixo peso com a presença desses fatores.

## Utilizando Analysis Of Variance (ANOVA) para analisar o modelo
```{r}
anova(fit, test="Chisq")
```

Novamente, é possível observar que as variáveis "ptl" e "ui" são as que mais contribuem para reduzir o desvio residual ao serem acresentadas no modelo.
É possível ver também que a varíavel "smoke" e "ht", que indicam, respectivamente, se a mãe fumou durante  agravidez e se possui histórico de hipertensão, possuem grande relevância para a melhora do modelo.

## Checando a precisão do modelo
```{r}
prediction_prob1 <- predict(fit,newdata=test,type='response')
prediction1 <- ifelse(prediction_prob1 > 0.5,1,0)

table1 <- prop.table(table(prediction1,test$low))
table1
```
```{r}
accuracy1 <- table1[1,1]+table1[2,2]
accuracy1
```

## Testando um modelo menor
Considerando apenas as variáveis mais significativas
```{r}
fit2 <- glm(low ~ smoke + ptl + ht + ui,
            data=train, 
            family=binomial(link="logit"))
```

## Checando a precisão do modelo
```{r}
prediction_prob2 <- predict(fit2,newdata=test,type='response')
prediction2 <- ifelse(prediction_prob2 > 0.5,1,0)

table2 <- prop.table(table(prediction2,test$low))
table2
```
```{r}
accuracy2 <- table2[1,1]+table2[2,2]
accuracy2
```
