---
title: 'Lesson 1 - Análise exploratória de dados'
author: "Filipe Penati"
output:
  html_document:
    df_print: paged
---
# Carregando os dados
````{r}
load("lesson1_analise-exploratoria-de-dados.RData")
````

# Data

Aqui está uma olhada em nossos dois data frames. O primeiro apresenta o registro de um experimento onde foi observado o peso de 50 pintinhos, nos 21 primeiros dias de vida, submetidos a 4 dietas diferentes. 
O segundo, é um subconjunto onde é apresentado o peso dos pintinhos ao final dos 21 dias. Apenas 45 dos 50 pintinhos foram acompanhados até 21º dia.

````{r}
head(data)
head(time_21)
````

# Figures

Essa figura apresenta os registros do peso dos pintinhos de acordo com a dieta.

````{r, fig.align='center'}
data.plot
```

Aqui é apresentado a distribuição do peso dos pintinhos ao final dos 21 dias, de acordo com a dieta.

````{r, fig.align='center'}
time_21.plot
````

# Descriptive Statistics

Quando resumo da evolução do peso agrupando de acordo com os dias de vida, observamos como a variância aumenta com os dias. Podemos ver, com isso, a grande influência das dietas sobre o peso dos pintinhos.

````{r}
print.data.frame(weight_by_time)

````

Quando olhamos o resumo do peso final dos pintinhos pelas 4 dietas, fica mais claro a diferença entre os resultados médios de cada dieta. Entretanto, ainda podemos ver um grande variabilidade nos resultados das dietas.
A que se mostra mais consistente é a dieta "4", apresentando um desvio médio de 43.3 gramas.

```{r}
print.data.frame(weight_21days_by_diet)
```
Por fim, para evidenciar a diferença entre o comportamento das dietas ao longo dos 21 dias, foi desenhado o gráfico abaixo de acordo com as médias para cada dia e dieta.
```{r, fig.align='center'}
weight_time_diet.plot
```