---
title: "Lesson 6 - Problema de Regressão utilizando KNN"
author: "Filipe Penati"
output: html_document
---

## Carregando os dados
```{r}
library(knitr)
library(caret)
load("lesson6_wine-classes.RData")
```
O objetivo de exercício é construir um modelo para reconhecer a origem do vinho a partir das suas características, usando KNN
Os dados apresentas 13 atributos com valores contínuos e mais um atributo (V1) com rótulos de classe de origem dos vinhos.

## Visualizando os dados
````{r}
head(wine_df)
````
````{r}
str(wine_df)
````
````{r}
summary(wine_df)
````

## Dividindo os dados em Treinamento e Teste
Usando a função createDataPartition() do pacote caret

```{r}
set.seed(300)
indiceTrain <- createDataPartition(y = wine_df$classe,p = 0.75,list = FALSE)
training <- wine_df[indiceTrain,]
testing <- wine_df[-indiceTrain,]
```

## Checando a distribuição dos dados de treinamento e teste
A função createDataPartition() procura sempre manter a distribuição da amostra
```{r}
wine_df$grupo = "Treinamento"
wine_df$grupo[-indiceTrain]="Teste"  

m <- ggplot(data = wine_df, aes(x=classe, fill=grupo)) 
m + geom_density(alpha=0.4)
```

## Preprocessamento dos dados
kNN é sensivel a distribuição dos dados por variável.

Será necessário normallizá-los. O pacote caret permite incluir o preprocessamento. No caso, será usado center e scale
```{r}
trainX <- training[,names(training) != "classe"]
preProcValues <- preProcess(x = trainX,method = c("center", "scale"))
preProcValues
```

## Treinamento
```{r}
set.seed(400)
ctrl <- trainControl(method = "repeatedcv",repeats = 3) 

knnFit <- train(classe ~ V2 + V3 + V4 + V5 + V6 + V7 + V8 + V9 + V10 + V11 + V12 + V13 + V14,
                data = training, method = "knn", 
                trControl = ctrl, 
                preProcess = c("center","scale"), 
                tuneLength = 20)
```

## Output de kNN fit
```{r}
knnFit
```

## Plotando knnFit
```{r}
plot(knnFit)
```

## Checando a precisão do modelo
```{r}
prediction <- predict(knnFit, wine_df)
prob.predict <- prop.table(table(prediction,wine_df$classe))
prob.predict
```
```{r}
accuracy <- sum(prob.predict[1,1],prob.predict[2,2],prob.predict[3,3])
accuracy
```
